---
title: "Proyecto 1 Carlos Alvarado"
output: 
  flexdashboard::flex_dashboard:
    storyboard: true
---

```{r setup, include=FALSE}
library(flexdashboard)
library(dplyr)
library(ggplot2)
library(formattable)
library(readr)
library(leaflet)
library(crosstalk)
library(DT)
```

### Data

```{r Data}
my_data <- read.csv("tienda.csv")
knitr::kable(my_data %>% sample_n(3), "pipe", caption = "<h1 style='text-align:center'><i>Ejemplo de la data que se manejará</i></h1>",  align = "lccrr")
```

### Rentabilidad por estados
```{r}
dat1 <- my_data %>%
          select(State, Profit) %>%
          group_by(State) %>%
          summarise(profit_promedio = mean(Profit)) 
  


ggplot(dat1, aes(x=State, y=profit_promedio)) + 
  geom_point(size=3) + 
  geom_segment(aes(x=State, 
                   xend=State, 
                   y=0, 
                   yend=profit_promedio)) + 
  labs(title="Profit promedio por estado", 
       subtitle="-", 
       caption="source: -") + 
  theme(axis.text.x = element_text(angle=65, vjust=0.6))
```

***
Lollipop Chart
States y su profit promedio.

El estado con más profit es:

1. Vermont:
    + Con un profit promedio de: 204.088

Hay estados que cuenta con un profit de venta negativo.

1. :
    + Arizona
    + Colorado 
    + Florida
    + Ilinios
    + North Carolina
    + Ohio
    + Oregon
    + Pennsylvania
    + Tennessee
    + Texas
    

### Productos más rentables por estado
```{r}
dat2 <- my_data %>%
          select(State, Product.ID, Profit, Category, Sub.Category) %>%
          group_by(State,Product.ID, Category, Sub.Category) %>%
          summarise(profit_producto = mean(Profit)) %>%
          arrange(desc(profit_producto))
data_shared <- SharedData$new(dat2)

filter_select("State", "Estado: ", data_shared, group = ~State, multiple = FALSE)
filter_select("Category", "Categoria de producto: ", data_shared, group = ~Category, multiple = FALSE)
print(filter_select("State", "Estado: ", data_shared, group = ~State, multiple = FALSE))
data_shared %>%
  DT::datatable()
```

***
Puede filtar de dos maneras:

  1. Estado:
      + Se filta por el estado seleccionado y muestra los productos más rentables
  2. Categoria:
      + Se filta por la categoria seleccionada y muestra los productos más rentables

### Clientes con más ventas
```{r}
dat3 <- my_data %>%
          select(Customer.ID, Product.ID, Quantity, Profit) %>%
          group_by(Customer.ID, Product.ID) %>%
          summarise(cantidad = sum(Quantity), profit = sum(Profit)) %>%
          arrange(desc(profit))
data_shared1 <- SharedData$new(dat3)    
data_shared1 %>%
  DT::datatable()      
```


